Minutes et répertoires du notaire Claude II BOREAU, 21 avril 1557 - 1573 (étude VIII)
Archives nationales
Minutes et répertoires du notaire Claude II BOREAU, 21 avril 1557 - 1573 (étude VIII)
MC/ET/VIII/83 - MC/ET/VIII/94
Étude notariale VIII (Paris; 1465-....); Boreau, Claude II
n ml
Archives nationales de France
Minutes et répertoires: la loi 2008-696 du 15 juillet 2008 relative aux archives a fixé à 75 ans à compter de la date de l'acte, ou à 25 ans à compter de la date du décès de l'intéressé si ce délai est plus bref, le délai de communication des minutes et répertoires des notaires; ce délai est porté à 100 ans à compter de la date de l'acte si le document se rapporte à un mineur (code du Patrimoine, articles L213-2, 4e d et 5e).
Autres documents de l'étude (dossiers de clients, comptabilité...): s'agissant d'archives privées, ces documents sont communicables selon les modalités fixées par le déposant ou le donateur.
Certains documents ne sont pas accessibles en raison de leur mauvais état de conservation.
Versement
Attention: ce notaire n'a pas laissé de répertoire pour son activité dans l'étude VIII.
Des feuillets avec une liste chronologique des actes sont insérés au début de chaque registre des minutes entre MC/ET/VIII/83 et MC/ET/VIII/94.
Accès aux autres instruments de recherche du notaire Claude II BOREAU
Minutes et répertoires du notaire Claude II BOREAU, 1537 - 1590 (étude VIII)
- Minutes de Claude II BOREAU, 21 avril 1557 - 1573; MC/ET/VIII/83 - MC/ET/VIII/94
  - Minutes. 1557, 21 avril - 1558, 9 avril, 21 avril 1557 - 9 avril 1558; MC/ET/VIII/83; registre. Document détérioré.
    Informations complémentaires:
    En tête, répertoire chronologique des actes inséré.
    Informations concernant le classement:
    Le niveau inférieur de description, quand il existe, correspond aux minutes d'actes. Toutes les minutes ne sont pas forcément décrites une à une. Les descriptions de ces minutes sont plus ou moins détaillées.
    - Vente par Ambroise Paré, chirurgien, à Simon Pinson, marchand bourgeois de Paris, de la moitié d'une maison sise sur le pont Saint-Michel, du côté d'aval, moyennant 65 livres tournois., 3 mai 1557; MC/ET/VIII/83
      Origine de l'information:
      Histoire littéraire XVIe siècle, par Catherine Grodecki, Madelaine Jurgens, Pierre-Yves Louis, Xenia Pamfilova, 1972-1994 (fichier papier entièrement dématérialisé; voir contexte dans le Plan d’orientation général - Notaires de Paris, guides thématiques du Minutier).
      Date de création de la notice: 2012
      Date de révision: 2021 (Marie-Françoise Limon-Bonnet)
      acte de vente; Saint-Michel (pont); Paré, Ambroise; Pinson, Simon; commerçant; chirurgien
    - Quittance par Jaquette Baugé veuve de Jean-Baptiste d'Auvergne, à Diane de Poitiers (représentée par Simon Goille, son secrétaire) de la somme de 3000 livres tournois dues pour la vente de pièce de drap d'or frisé et non frisé, de toiles d'or et d'argent et de plusieurs habillements de toile d'or sur soie verte et cramoisie et autres habillements faits en broderie, chargés de passements d'or et d'argent., 19 mai 1557; MC/ET/VIII/83; fol. 71 v°
      Actes de personnalités du XVIe siècle (200 actes), par le personnel du Minutier, 1954-1986 (base de données migrée: voir contexte dans le Plan d’orientation général - Notaires de Paris, guides thématiques du Minutier).
      Date de création de la notice: 2002
      quittance; Bauge, Jaquette; Poitiers, Diane de; Goille, Simon; Auvergne, J.B. d'
    - Serment de fidélité de Diane de Poitiers à Roger Fournier pour le fief de Bu, sis à Mare., 26 mai 1557; MC/ET/VIII/83; fol. 85v°
      Poitiers, Diane de; Fournier, Roger
    - Promesse d'Etienne Guillegan, Philippe Guillegan, Jean Blin et Antoine Lalemant, maîtres bourreliers, au roi, représenté par François Lalemant, sieur de Marmaigues (?), trésorier des ligues et commissaire général de l'armée en Picardie, de livrer, dans trois semaines, cinq cents bâts à chevaux de toute grandeur, moyennant 400 livres tournois., 12 octobre 1557; MC/ET/VIII/83; fol. 239
      idem en date du 9 novembre 1557
      Histoire XVIe siècle (439 actes), par le personnel du Minutier, 1954-1986 (fichier papier entièrement dématérialisé; voir contexte dans le Plan d’orientation général - Notaires de Paris, guides thématiques du Minutier).
      Date de création de la notice: 2008
      promesse; Guillegan, Philippe; Guillegan, Etienne; Blin, Jean; Lalemant, François (sieur de Marmaigues); sellier
    - Promesse de J[ean] Michel et Guillaume Chaperon l'aîné, maîtres vanniers, de livrer au roi, représenté par François Lalemant, dans trois semaines, 500 paires de paniers d'osier blancs pour porter le pain au camp, avec les deux pendants pour charger, moyennant 200 livres tournois., 12 octobre 1557; MC/ET/VIII/83
      promesse; Michel, Jean; Chaperon, Guillaume (l'aîné); Lalemant, François; vannier-rotinier
    - Promesse de Pierre de Lassus, bourgeois de Paris, de fournir au roi 500 sacs de coutil, dans dix jours, cousus à deux coutures et garnis de 'corte', moyennant 14 sous tournois par sac., 21 mars 1558; MC/ET/VIII/83; fol. 460 v°
      promesse; Delassus, Pierre
  - Inventaire d'Antoine Du Prat [Duprat, Antoine], prévôt de Paris. 1557, 14 octobre, 14 octobre 1557; MC/ET/VIII/84; registre
    Le niveau inférieur de description correspond aux minutes d'actes. Toutes les minutes de cet article ont été décrites une à une.
    - Inventaire après décès d'Antoine Duprat, chevalier, seigneur de Nantouillet, prévôt de Paris, demeurant à Paris, [rue des Grands-Augustins], en l'hôtel d'Hercule, dressé à la requête d'Anne d'Aligre, sa veuve, tutrice de leurs enfants mineurs, de Pierre Séguier, seigneur de Sorel et de l'Étang-la-Ville, président au Parlement, tuteur des enfants mineurs du défunt., 14 octobre 1557; MC/ET/VIII/84; 120 f.
      Titres de propriété de l'hôtel d'Hercule, des seigneuries de Nantouillet, Rosoy, et Acy-en-Multien; lettres de nomination comme prévôt de Paris; vaisselle d'argent; bijoux; émaux; meubles taillés; tableaux; sculptures; instruments de musique; tapisseries; bibliothèque [latine et française, estimée par les libraires de Paris, Jean Daillier et Benoît de Gourmont]; château de Nantouillet; hôtels seigneuriaux de Rosoy et d'Acy.
      Documents du Minutier central des notaires de Paris, Inventaires après décès, tome II, 1547-1560, catalogue [2059 actes], par Florence Greffe et Valérie Brousselle, Paris, Archives nationales,1997, notice n°1514 (instrument de recherche imprimé dématérialisé dont la version intégrale est accessible en ligne par la rubrique 'Autres instruments de recherche', voir contexte dans le Plan d’orientation général - Notaires de Paris, guides thématiques du Minutier).
      Autres dépouillement(s):
      Georges Wildenstein, Le goût pour la peinture dans la bourgeoisie parisienne entre 1550 et 1610.
      Fichier Bibliothèques.
      Documents du Minutier central des notaires de Paris, Inventaires après décès, tome II, 1547-1560, catalogue, par F. Greffe et V. Brousselle,1997, 769 p.
      inventaire après décès; Aligre, Anne d' (veuve d'Antoine Duprat); Duprat, Antoine, chevalier, (seigneur de Nantouillet); Séguier, Pierre, (seigneur de Sorel et de l'Étang-la-Ville); Daillier, Jean; Gourmont, Benoît de; prévôt de Paris (Ancien Régime); président au parlement (Ancien Régime); libraire
  - Minutes. 1558, 16 avril - 1559, 23 mars, 16 avril 1558 - 23 mars 1559; MC/ET/VIII/85; registre
    - Transaction au sujet des seigneuries de La Roche-Guyon et Rochefort, entre Jacques de Silly et consorts, et François de Rohan, seigneur de Gyé et Anne de Laval, veuve du seigneur de La Roche-Guyon., 19 avril 1558; MC/ET/VIII/85; fol. 6
      Fichier dit 'général' XVIe siècle (env. 30.000 actes), par le personnel du Minutier, 1930-1999 (fichier papier entièrement dématérialisé; voir contexte dans le Plan d’orientation général - Notaires de Paris, guides thématiques du Minutier).
      accord; La Roche-Guyon (Val-d'Oise); Rochefort-en-Yvelines (Yvelines); Rohan-Gié, François de (1515-1559); Silly, Jacques de (1513?-1570?)
    - Marché de tentes pour l'armée et camp du roi., 29 avril 1558; MC/ET/VIII/85; fol. 32
      marché
    - Confirmation de la vente faite par Amédée de Boulainvillier, seigneur de Verneuil en partie, âgé de 25 ans, et René de Boulainvillier, son frère, d'une rente de 200 livres tournois au connétable de Montmorency pour paiement à celui-ci de son droit de légitime sur le comté du Dampmartin, [devant Boreau et Lamiral 4 décembre 1556] 'sans préjudice du surplus qu'il prétend lui appartenir pour sa dite légitime' (Berthereau, procureur du connétable), 4 mai 1558; MC/ET/VIII/85; fol. 57
      Boulainvillier, Amédé; Boulainvillier, René; Montmorency, Anne de (1493-1567); connétable de France (Ancien Régime)
    - Marché de transport par terre par Barthélemy Campy, ingénieur du roi, demeurant faubourg Saint-Germain-des-Prés, pour mener ses 'hardes' au camp du roi, dans deux charrettes tirées par deux chevaux., 20 mai 1558; MC/ET/VIII/85; fol. 81
      marché; Saint-Germain-des-Prés (hameau); Campy, Barthelemi; ingénieur
    - Marché par lequel Pierre Gosse, marchand tapissier à Beauvais, s'engage à faire pour Charles de Dormans, conseiller au Parlement, absent, Charles Delarue, son clerc, présent et stipulant pour lui une tapisserie et bordures. 100 aunes de tapisserie de fil et laine de 3 quartiers 1/2 de large, dont 70 aunes de deux rouges et le reste en bordures blanc et vert, à 18 s.t. l'aune., 4 juin 1558; MC/ET/VIII/85
      Documents du Minutier central des notaires de Paris, Histoire de l'art au XVIe siècle (1540-1600) [525 actes], par Catherine Grodecki, tome I, Architecture, vitrerie, menuiserie, tapisserie, jardins, Paris, Archives nationales, 1985, p. 318, notice n° 479 (instrument de recherche imprimé dématérialisé, certaines notices sont plus détaillées dans la version intégrale accessible en ligne par la rubrique 'Autres instruments de recherche', voir contexte dans le Plan d’orientation général - Notaires de Paris, guides thématiques du Minutier).
      ou
      Date de création de la notice: 2009
      Documents du Minutier central des notaires de Paris, Histoire de l'art au XVIe siècle (1540-1600), par Catherine Grodecki, tome I, Architecture, vitrerie, menuiserie, tapisserie, jardins, Paris, Archives nationales, 1985, 392 p.
    - Cession de la 4e partie de la seigneurie de Verneuil par Anne de Boulainvillier, baron de Champignelles, à Philippe de Boulainvillier, son frère aîné, moyennant 3000 livres tournois. Autre cession par Parceval de Boulainvillier, aussi son frère, de la 4e partie de ladite seigneurie., 5 juin 1558 - 30 juin 1558; MC/ET/VIII/85; fol. 117
      cession; Verneuil-en-Halatte (Oise); Boulainvilliers, Anne de; Boulainvilliers, Philippe de (15..-15..?); Boulainvilliers, Perceval de
    - Constitution par Vincent de La Chor, écuyer, à Pierre de La Place, conseiller du roi et premier président en la Cour des aides, de 308 livres 6 sols 8 deniers tournois de rente, moyennant 3700 livres tournois., 1er août 1558; MC/ET/VIII/85
      constitution de rente; La Chor, Vincent de; La Place, Pierre de; magistrat
    - Don d'une rente de 1000 livres assise sur les sécheries de Cornouailles, par Jean de Bretagne, duc d'Etampes, au connétable Anne de Montmorency, et réception par ce dernier du don., 14 février 1559; MC/ET/VIII/85; fol. 602
      donation; Etampes, Jean de Brosse (1505?-1565?, duc d'); Montmorency, Anne de (1492-1567); connétable de France (Ancien Régime)
    - Remise de joyaux (Agnus Dei, croix émaillée, avec perles et pierres...) par Jeanne Flamant, femme de Guillaume Barbedor, marchand orfèvre, à Anne d'Alègre, dame de Nantouillet, veuve d'Antoine Duprat, prévôt de Paris., 8 mars 1559; MC/ET/VIII/85; fol. 621
      Barbedor, Guillaume; Flamant, Jeanne; Alègre, Anne d' (....-156.?); Duprat, Antoine (....-1557); orfèvre; prévôt de Paris (Ancien Régime)
  - Minutes. 1559, 30 mars - 1560, 27 mars, 30 mars 1559 - 27 mars 1560; MC/ET/VIII/86; registre
    - Bail de la seigneurie de Moissy par Joachim Du Bellay et autres, ès noms., 17 mars 1558 - 19 avril 1559; MC/ET/VIII/86
      Extrait du contenu:
      Par devant etc, furent presens et comparurent personnellement nobles personnes Joachin du Bellay, seigneur de Liré, Maistre Jehan Moreau, chantre et chanoyne de l'eglise de Paris, ou nom et comme vicaires et proviseurs generaulx tant en spirituel que temporel de Monseigneur le reverendissime Jehan, cardinal du Bellay, evesque d'Ostie et negueres evesque de Paris et auquel le revenu temporel dud. evesché de Paris a esté reservé par nostre sainct pere le pappe, par bulles expresses du consentement du roy, et Maistre Philippes Briault, chanoyne et scelleur de Paris ou nom et comme procureur et vicaire general tant en spirituel que temporel de reverend pere en Dieu Messire Eustache du Bellay, evesque de Paris, lesquelz Joachin du Bellay, Moreau et Briault, èsd. noms, de leurs bons grez, pures, franches et liberalles voluntez sans aucune force ne contraincte, comme ilz disoient, recongnurent et confesserent, en la presence et par devant lesd. notaires, avoir baillé et delaissé et, par ces presentes, baillent et delaissent à tiltre de ferme et maison de grain, du jour et feste de Saint-Martin d'yver prochainement venant jusques à neuf ans et neuf cueillettes et despeulles prochaines et consecutives après ensuyvans faictz et acomplys, promistrent et promectent èsd. noms garentir de tous troubles et empeschemens quelzconques, à Loys Hucherat, laboureur à Moissy-l'Evesque, à ce present preneur audict tiltre et pour led. temps, les maison, granche, court, estables, bergeryes, jardins et clos ou parc de lad. seigneurie de Moissy l'Evesque et terres labourables contenant le tout cent sept arpens ou environ avec la quantité de dix-sept arpens de prés ou environ, assis aud. Moissy-l'Evesque en Brie et terrouer d'icelluy, dont de plus ample mesure, declaration et scituation led. preneur s'est tenu et tient pour contant pour ce qu'il dict les bien savoir et congnoistre par ce que son feu pere et depuis ses freres et luy les ont jusques à huy tenuz à ferme, pour, desd. maison, grange, court, estables, bergeries, cloz et jardins, terres et prez, jouir par icelluy preneur durant led. temps.
      Cestz bail, prinse et retenue faictz aux charges et conditions cy-après declairées etc, et oultre moyennant la quantité de sept muydz de grain les deux partz bled froment à douze deniers parisis chascun septier pris du meilleur venant du pais de Brie ès Halles de Paris et le tiers avoyne, le tout bon grain loyal et marchant, mesure de Paris, et y rendre ès greniers de la maison episcopale dud. lieu, et la moictyé des fruictz qui croistront au parc, si aucuns y en croist, que, de ferme pour et par chascune desd. neuf années, icelluy preneur en sera tenu, promect et gaige rendre et payer ès lieux et ainsi que dessus est dict, aud. seigneur reverendissime et reverend que leurs successeurs evesques de Paris, leur procureur, receveur ou au porteur au jour Sainct-Martin d'yver, premier terme et année de payement escheant au jour Saint-Martin d'yver que l'on comptera mil cinq cens cinquante neuf, et ainsi continuer etc.
      Plus, est ce faict à la charge de norrir par led. preneur par chacun an le receveur dudict seigneur reverendissime, ses gens et chevaulx une foys l'an, durant qu'il sera et sejournera audict lieu pour recevoir les censives ou pour autres affaires de la seigneurie de Moissy, aussi à la charge que icelluy preneur sera tenu de faire tous les chariages qu'il conviendra faire pour les matières necessaires à faire les reparations desd. maison, court, grange, estables et bergeries cy-dessus declairez, sans diminution de lad. ferme et moison et si ne pourra led. preneur bailler ne transporter ce present marché, partie ne portion d'icelluy à aultre sans le consentement desd. seigneurs bailleurs èsd. noms.
      A ce faire vint et fut present Pierre Jonguemar, laboureur, demourant à Cervigny, parroisse de Lieussaint, lequel de lad. ferme et autres choses susd. s'est constitué debteur, respondant et principal payeur de icelle quantité de sept muydz de grain tel, mesme et rendu comme dessus, promect et gaige avec led. preneur et chacun d'eulx seul et pour le tout, sans division ne discution, renonçant aux benefices de division, ordre de droict et de discution rendre et payer aud. seigneur reverendissime, ses successeurs evesques de Paris, leur procureur et receveur ou aud. porteur au lieu, termes et ainsi que dict est et de faire payer et acomplir toutes les autres charges cy-dessus declareez pour icelluy preneur, pour lequel led. Pierre Jonquenar respond et faict son propre faict et debte en ceste partye, sans ce que sur ce iceulx bailleurs èsd. noms soient tenuz si bon ne leur semble luy addresser ny faire aucune poursuicte ou dilligence à l'encontre dud. preneur ny faire premièrement discution de ses biens meubles ny immeubles presens et advenir. Car ainsi etc.
      Ausquelz seigneurs bailleurs et preneur èsd. noms lesd. notaires ont declairé que le present contract est subject à estre insinué et enregistré au greffe des insinuations suyvant l'esdit du roy et qu'il ne portera ypothecque que du jour de l'insinuation d'icelluy, promectant etc, obligeant èsd. noms chacun en droict soy mesmement lesd. preneur et respondant, chacun d'eulx seul et pour le tout, sans division ne discution, renonçant mesmes iceulx preneur et respondant ausd. benefices de division, ordre de droit et de discution.
      Faict et passé double, savoir est par lesd. seigneurs bailleurs et preneur, èsd. noms, l'an mil Vc cinquante-sept le vendredy unziesme jour de mars et par led. respondant l'an mil Vc cinquante-neuf, le mercredi XIXe jour d'apvril après Quasimodo.
      ANGIRART [notaire] V. MAUPEOU [notaire]
      Documents du Minutier central des notaires de Paris, Ronsard et ses amis [288 actes], par Madeleine Jurgens, à partir des dépouillements de Xenia Pamfilova, Paris, Archives nationales, 1985, p. 340, notice n° 199 (instrument de recherche imprimé dématérialisé, certaines notices sont plus détaillées dans la version intégrale accessible en ligne par la rubrique 'Autres instruments de recherche', voir contexte dans le Plan d’orientation général - Notaires de Paris, guides thématiques du Minutier).
      Documents du Minutier central des notaires de Paris, Ronsard et ses amis, par M. Jurgens, à partir des dépouillements de X. Pamfilova, Paris, Archives nationales, 1985, 488 p.
    - Constitution par Catherine Lasnier, veuve de Richard Audiger, avocat au siège de Montfort-l'Amaury, à Charles Dumoulin, seigneur de Migneaux (ou Mignot), ancien avocat au Parlement, de 50 livres tournois de rente, moyennant 600 livres tournois., 1er avril 1559; MC/ET/VIII/86
      constitution de rente; Lasnier, Catherine; Audiger, Richard; Dumoulin, Charles; avocat; avocat
    - Constitution par Yves Brinon, et Jean Jacques Lavergne, tous deux avocats au Parlement, à Charles Dumoulin, même état, et Jeanne Duvivier, sa femme, de 100 livres tournois de rente, moyennant 1200 livres tournois., 14 juin 1559; MC/ET/VIII/86
      constitution de rente; Brinon, Yves; La Vergne, Jean Jacques de; Dumoulin, Charles; Duvivier, Jeanne; avocat
    - Donation par Antoine Duprat, seigneur de Nantouiller, prévôt de Paris, à sa sœur, Jeanne Duprat, de ses droits sur les biens meubles demeurés après le décès d'Antoine Duprat, chancelier et légat de France, son aïeul, au moyen du don qui lui en a été fait par celui-ci, à la réserve que si le donataire se mariait, la donation demeurerait nulle., 14 juin 1559; MC/ET/VIII/86; fol. 162
      donation; Du Prat, Antoine; Du Prat, Jeanne; prévôt de Paris (Ancien Régime)
    - Bail à ferme pour 18 ans par Charles Dumoulin, écuyer, seigneur de Migneaux et d'Alonne en partie, ancien avocat au Parlement, au nom et comme tuteur et curateur de ses enfants mineurs, à Simon Bellanger, marchand à Beaurepaire (Oise ?), de tous les biens échus aux dits mineurs par le décès de Louise de Beldon, leur mère, la ferme de Haulcart près de Château-Thierry, moyennant 60 livres tournois de loyer annuel et les conditions contenues dans le bail., 27 juin 1559; MC/ET/VIII/86
      bail; Dumoulin, Charles; Bellanger, Simon; Beldon, Louise de; avocat; commerçant
    - Donation entre vifs de Charlotte de Laval, femme de Gaspard de Coligny, et Gaspard de Coligny à leurs enfants Gaspard, François et Louise, de ses terres et seigneuries de Bretagne et Anjou, en présence du cardinal Odet de Chastillon, oncle des enfants, qui accepte pour eux: terres de Châtillon-sur-Loing, Aillau, La Mothe... car, ayant été ' par ci devant prisonnier de guerre, et en sa prison, gravement malade et en danger de sa vie, et ayant, par la grâce de Dieu, recouvert sa liberté, il plait au roi de l'employer souvent en plusieurs charges desquelles il ne peut s'en acquiter sans péril de sa vie'., 7 juillet 1559; MC/ET/VIII/86; fol. 246 ou 286 ?
      Mélanges XVIe siècle (427 actes), par Catherine Grodecki, 1971-1986 (fichier papier entièrement dématérialisé; voir contexte dans le Plan d’orientation général - Notaires de Paris, guides thématiques du Minutier).
      donation; Châtillon-Coligny (Loiret); Coligny, Gaspard de (père); Coligny, Gaspard de (fils); Coligny, François de; Coligny, Louise de; officier général
    - Transaction du chapitre de la Sainte-Chapelle de Bourges avec Jean Dutillet, protonotaire et secrétaire du roi et greffier du Parlement, au sujet de la métairie de la Grosse Brosse en la paroisse de Neuvry, mouvant de sa seigneurie de La Bussière., 19 juillet 1559; MC/ET/VIII/86; fol. 257
      accord; Bourges (Cher); Dutillet, Jean; notaire; secrétaire du roi (Ancien Régime)
    - Promesse par Anne, duc de Montmorency, pair et connétable de France, à Joachim Du Bellay, écuyer, curateur de Claude Du Bellay, fils et unique héritier de défunt René Du Bellay, et de Madeleine de Malestroit, seigneur et dame du Liré et d'Oudon, de la rendre quitte et indemne des rentes et hypothèques constituées sur les terres d'Oudon par les anciens seigneurs de celle-ci., 9 août 1559; MC/ET/VIII/86
      promesse; Montmorency, Anne de (1493-1567, connétable de France); Du Bellay, Jochim; Du Bellay, Claude; Du Bellay, René; Malestroit, Madeleine de; connétable de France (Ancien Régime)
    - Vente de la seigneurie d'Oudon par Joachim Du Bellay, tuteur de son neveu Claude Du Bellay à Anne de Montmorency., 9 août 1559; MC/ET/VIII/86
      Tres hault et puissant seigneur Monseigneur Anne, duc de Montmorency, pair et connestable de France, pour luy en son nom, d'une part, et noble et discrecte personne Messire Joachin du Bellay, seigneur de la Piere, archidiacre et chanoyne de l'eglise du Mans, tant en son nom que comme curateur de Claude du Bellay, filz myneur d'ans et heritier unicque de deffunctz René du Bellay, en son vivant seigneur de Lyré et d'Oudon, et de dame Magdelaine de Malestroict, et encores comme soy faisant et portant fort de noble homme Messire Christoffe du Breil, chevallier, seigneur de la Mannesmiere, mary de dame Catherine du Bellay, tante paternelle dudict myneur, par lequel seigneur de la Mannesmiere, led. Messire Joachin du Bellay a promis sera tenu et promect faire ratiffier et agreer tout le contenu en ces presentes et à tout led. contenu faire obliger avec luy èsd. noms et en chascun d'iceulx seul et pour le tout sans division ne discution dedans ung moys prochainement venant et speciallement à faire ratiffier et avoir agreable tout le contenu au present contract par led. Claude du Bellay myneur, vallablement et par effect incontinant luy venu en aage de majorité, pour luy èsd. noms, d'aultre part.